Lorenzo Aceti

+55 21 965400438 | lorenzo.acetii@gmail.com | portfolio | linkedin | github

RESUMO

Tenho 3 anos de experiência como desenvolvedor de software, especializado em React, Next.js e Node.js. Estive na frente do desenvolvimento de premiados projetos, locais e internacionais, que foram implementados em grandes empresas da indústria de óleo e gás e são vendidos como SaaS.

ÁREAS ESPECIALIZADAS

- Aplicações web escaláveis
- API's REST
- Metodologias ágeis (scrum)

- UI/UX design
- Conteinerização (docker)
- Responsividade e mobile-first

PRINCIPAIS FEITOS

- Desenvolvi a interface, front-end e back-end de um projeto que ganhou um programa de inovações, foi apresentado com grande sucesso na Web Summit 2024 e será comercializado com modelo SaaS.
- Implementei estratégias avançadas de cache e streaming de dados de um grande arquivo csv, que resultou numa redução de 92% no tempo de resposta de todas as requisições.
- Desenvolvi uma aplicação para auxílio de cientistas da computação que está sendo utilizado por doutores e doutorandos da área e que foi convidado a ser publicado em congresso.

EXPERIÊNCIA PROFISSIONAL

HybridAI | Engenheiro de Software Full-Stack | jan 2024 - presente

- Desenvolvi um projeto de muito sucesso com Next.js, Node.js, tRPC e Prisma, que foi utilizado como case de venda para outros três projetos internacionais de grande valor.
- Implementei uma nova stack de tecnologias (Tanstack Query, TailwindCSS, Zod, React Hook Form), que foi adotada com muito sucesso em todos os projetos da empresa.
- Criei o design system, no Figma, de três grandes aplicações e os estruturei com um novo padrão de projeto e de arquitetura.

Tags: TypeScript, React, Next.js, Node.js, Prisma, Figma, tRPC, TailwindCSS, PostgreSQL, Django

ISDB FlowTech | Desenvolvedor Full-Stack | ago 2021 - dez 2023

- Desenvolvi um projeto de modelagem híbrida de grande porte com Next.js e Django, que virou referência no currículo da empresa, atraindo novos clientes.
- Refatorei o frontend de um projeto, criando um novo design system e migrando a stack de React puro e JavaScript para Next.js e TypeScript.
- Implementei soluções de cacheamento (next cache) e autenticação (JWT) que trouxeram impactos significativos na performance e na segurança das aplicações.

Tags: TypeScript, React, Next.js, Django, Node.js, Redux, Styled Components, PostgreSQL

EDUCAÇÃO

Universidade Federal Fluminense Sistemas de Informação (Bacharelado) 2023

CERTIFICAÇÕES E CURSOS RELEVANTES

New Class - Extensive CG (Adobe and Autodesk Authorized Training Center)
RedZero Web Design, 2011-2014.